臺灣高等法院刑事裁定　　　　　　　　　　　九十三年度交抗字第三八九號
　　抗　告　人
　　即受處分人　甲○○
　　　　　　　　　　　　國民
右抗告人因違反道路交通管理處罰條例案件，不服台灣板橋地方法院中華民國九十三
年四月二十一日交通事件裁定（九十三年度交聲字第四一七號），提起抗告，本院裁
定如左：
    主  文
抗告駁回。
    理  由
一、按汽車駕駛人拒絕接受第一項測試之檢定者，處新台幣六萬元之罰鍰，並當場移
　　置保管其車輛及吊銷其駕駛執照；又汽車駕駛人，曾依第二十九條第四項、第三
　　十條第三項、第三十三條第二項、第三十五條第二項前段、第三十五條第二項前
　　段、第三項前段、第三十七條第三項、第四十三條、第六十一條第一項第三款之
　　規定吊銷駕駛執照者，三年內不得考領駕駛執照；再本條例所稱車輛，係指在道
　　路上以原動機行駛之汽車（包括機器腳踏車）或以人力、獸力行駛之車輛，道路
　　交通管理處罰條例第三十五條第三項前段、第六十七條第二項及第三條第八款分
　　別定有明文。
二、原處分意旨以：抗告人即受處分人甲○○於民國（下同）九十三年一月一日凌晨
    零時二十五分許，酒後駕駛ＳＧ３－７８３車號輕型機車，行經台北縣板橋市○
    ○路○段大漢橋機車道下橋處，見前方有員警進行攔車檢查，旋即停車，並改為
    步行牽車，員警曾國峰見狀上前盤查，於近身盤查當時，聞受處分人身上散發濃
    厚酒味，即將受處分人攜至酒測地點預備為受處分人進行酒精濃度測試，詎受處
    分人竟拒絕接受酒精濃度測試，該員警乃以台北縣政府警察局北縣警交字第Ｃ0
    0000000號舉發違反道路交通管理事件通知單逕行舉發，並由原處分機關
    依道路交通管理處罰條例第三十五條第三項之規定，裁處受處分人罰鍰新臺幣六
    萬元，並吊銷駕駛執照，三年內禁考。
三、原審裁定以：
(一)受處分人固坦承於前開時地有喝酒之事實等情（見原審卷第十七頁），惟矢口否
    認有於酒後騎乘車號ＳＧ三－七八三號輕型機車之違規行為，辯稱：伊當時因輕
  　型機車故障，而以徒步牽車方式行經大漢橋上，並無騎乘該輕型機車云云。惟查
    ：受處分人上開違規事實，業據證人即開單告發受處分人之警員曾國峰於原審證
    稱：「（本件攔查經過情形如何？）我是在大漢橋板橋這側的下橋處看到異議人
    騎機車騎到一半停下來改用牽的，我就上前盤查，聞道他身上的酒味，就帶他到
　　下方的酒測點，要實施酒測，異議人說他是用牽的拒絕酒測，我跟他勸說並告訴
  　他拒絕酒測的後果，他硬說他是用牽的，我說用牽的排氣管怎麼會是熱烘烘的，
    而且從新莊那裡牽車過來不可能都沒有流汗，我就叫他吹氣，他說不給我酒測，
    我就當場告發他拒絕酒測，（略）。」、「（是否有看到聲明人騎機車換牽機車
    ？）有，橋上都有路燈，我看到他停車時還順勢把鑰匙放在口袋。」、「（異議
    人被你攔下的地方看得到欄檢點嗎？）看得到，因為警示燈有打開，且路上有放
    置電子停車檢查板。」等語明確（見原審卷第十九頁、第二十一頁及第二十二頁
    ），並有台北縣政府警察局九十三年一月一日北縣警交字第Ｃ00000000
    號舉發違反道路交通管理事件通知單影本在卷可稽（見原審卷第十一頁）。
(二)受處分人就證人曾國峰所述經其攔查時該輕型機車之排氣管是熱的一節，並不否
    認，雖其辯稱當時係該輕型機車故障，僅可發動，但加油門後即熄火，伊乃將車
    發動，並牽車至大漢橋板橋側云云，然經證人曾國峰指證受處分人停車時順勢將
    鑰匙放入口袋後，受處分人即改稱：係因機車牽到一半因為不能動，所以乾脆熄
    火（見原審卷第二十二頁），前後供詞矛盾不一，且如受處分人所述其係牽車行
    經大漢橋，而由大漢橋機車道上橋係有一定之坡度，上橋後至大漢橋位於板橋市
    之下橋側距離亦長，衡情受處分人應無牽車上橋之可能，參以證人曾國峰所述經
    其攔查時該輕型機車之排氣管係熱的等語，足見受處分人所辯上情，無非空言，
    不足採信。本件執勤警員在有相當理由足認受處分人之行為已構成或即將發生危
    害，要求受處分人實施酒精濃度檢定，為受處分人所拒絕等情事證明確，受處分
    人前揭違規行為，堪以認定。
(三)受處分人固另辯稱：當時員警對受處分人除對拒絕酒精測試開立罰單外，另有多
    開一張未攜駕照之罰單，該員警似有栽贓之嫌，另罰單上亦有員警二段式執法之
    證據，原審法院竟對受處分人所為之主張竟不以採會，明顯偏袒警察人員，似有
    官官相護，不顧老百姓權益云云。惟查：縱如受處分人所言，該員警確有對其多
    開未攜駕照之罰單，然此乃屬另一事實，與本件受處分人酒後騎乘輕型機車並拒
    絕接受酒精濃度測驗之事實並無關聯，受處分人執此爭辯，亦屬無據。
(四)原審法院以受處分人確有前揭違規行為，原處分機關依前揭規定，裁處受處分人
    罰鍰六萬元，並吊銷駕駛執照，三年內不得考領駕駛執照，尚無違誤，因予駁回
    受處分人異議之聲明，經核並無不合。
四、受處分人抗告意旨，仍執陳詞，指摘原裁定不當，為無理由，應予駁回。
據上論斷，應依道路交通案件處理辦法第二十六條，刑事訴訟法第四百十二條，裁定
如主文。
中　　　華　　　民　　　國　　九十三　　年　　　六　　　月　　二十八　　日
                              臺灣高等法院刑事第六庭
                                  審判長法  官  陳　春　秋
                                        法  官  王　麗　莉
                                        法  官  高　明　哲
右正本證明與原本無異。
不得再抗告。
                                        書記官  李  垂  福
中　　　華　　　民　　　國　　九十三　　年　　　六　　　月　　二十九　　日
